臺灣屏東地方法院民事判決　　　　　　　　 95年度建字第7號
原　　　告　啟章營造有限公司
法定代理人　辛○○
訴訟代理人　蔡祥銘律師
　　　　　　蔡晉祐律師
被　　　告　強匠冷凍食品股份有限公司
法定代理人　甲○○
訴訟代理人　乙○○
上列當事人間請求給付工程款事件，本院於民國96年7 月27日言
詞辯論終結，判決如下：
    主    文
被告應給付原告新臺幣壹仟佰壹拾柒萬零柒佰元，及自民國九
十五年五月四日起至清償日止，按週年利率百分之五計算之利息
。
原告其餘之訴駁回。
訴訟費用由被告負擔百分之五十二，餘由原告負擔。
本判決所命給付於原告以新臺幣肆佰拾玖萬元為被告供擔保，
得假執行。但被告以新臺幣壹仟佰壹拾柒萬零柒佰元為原告預
供擔保後，得免為假執行。
原告其餘假執行之聲請駁回。
    事實及理由
一、按訴狀送達後，原告不得將原訴變更或追加他訴，但擴張或
    減縮應受判決事項之聲明者，不在此限，民事訴訟法第255
    條第1 項第3 款，定有明文。經查，本件原告訴之聲明第1
    項原為「被告應給付原告新臺幣（下同）27,988,710元，及
    自起訴狀繕本送達被告之翌日起至清償日止，按週年利率百
    分之5 計算之利息」，於訴狀送達後，減縮為「被告應給付
    原告25,288,710元，及自起訴狀繕本送達被告之翌日起至清
    償日止，按週年利率百分之5 計算之利息」，核與上開法律
    規定並無不合，應予准許，合先敘明。
二、原告起訴主張：原告委託訴外人丙○○與被告直接洽談「強
    匠冷凍食品二廠新建工程」（下稱系爭工程），並未經公開
    比價程序。被告嗣於民國92年12月間將系爭工程交由原告施
    作，兩造並簽訂工程契約（下稱系爭工程契約），約定契約
    總價為65,450,000元。原告於締約後，即依約施工，並亦配
    合被告要求施作追加地下室工程（下稱地下室工程），計增
    加工程款838,710 元。系爭工程完工後已於94年1 月15日取
    得使用執照，現由被告使用中，詎料被告僅支付41,000,000
    元工程款，所餘25,288,710元之工程款，雖迭經原告催告，
    但被告迄今仍未給付，爰依系爭工程契約之法律關係，提起
    本訴等語。並聲明：（一）被告應給付原告25,288,710元，
    及自起訴狀繕本送達被告之翌日（即95年5 月4 日）起至清
    償日止，按週年利率百分之5 計算之利息；（二）願供擔保
    ，請准宣告假執行。
三、被告則以：被告於92年9 月間委託訴外人周惠明建築師事務
    所設計規劃系爭工程，並分別於同年10月13日及27日辦理投
    標及開標作業，由向原告借牌之丙○○以31,312,000元得標
    ，是原告從未派員與被告洽商任何工程事宜，均係丙○○與
    被告針對系爭工程施作項目進行討論及變更部分工程，前後
    歷經4 次議價，而於92年12月29日議定系爭工程之總工程款
    為46,280,000元，但遲於94年4 月13日方與丙○○簽立正式
    之合約。嗣因丙○○發生財務問題，經被告與丙○○及其子
    即訴外人林欽賢分別於94年4 月21日及94年4 月29日協議確
    定，扣除系爭工程中不施作部分之工程款3,443,150 元及未
    施作部分之工程款4,087,160 元後，系爭工程之實際工程費
    用僅餘38,749,690元，而被告自93年1 月6 日起至94年7 月
    10日止，共已支付總計46,404,700元之系爭工程款，其中除
    面額共計6,000,000 元之保證支票2 紙係丙○○與原告共同
    具領外，具領人均係丙○○或其指定之人，故被告自無積欠
    任何系爭工程款項。其次，原告所提出總價65,450,000元之
    工程合約書，係被告於93年10月5 日為向臺灣銀行屏東分行
    辦理融資貸款之故，方與原告洽商後所製作，實際上確係丙○○個人承作系爭工程，原告並未參與系爭工程，僅將牌照
    借與丙○○而已。再者，縱係由原告承攬系爭工程，惟因系
    爭工程自招標、決標、決標後之4 次議價、開工施作及給付
    工程款均僅由原告所指派之丙○○參與，是系爭工程之總工
    程款依約亦應僅為46,280,000元，且被告除已將上開系爭工
    程之實際工程費用全部支付完畢外，並已額外支付7,555,01
    0 元。此外，若亦認系爭工程之總工程款應為65,450,000元
    ，惟原告並未依約將系爭工程如期完工，故應扣除未施作工
    程部分之金額11,608,300元、不施作工程部分之金額3,900,
    700 元、未完工而由被告自行雇工完成部分之金額11,288,6
    00元、原告虛報系爭工程單價與數量部分之金額7,985,720
    元，及逾期完工罰款17,278,800元，總計52,062,120元（被
    告誤繕為53,801,286元），尚餘工程款13,387,880元（被告
    誤繕為11,648,714元），且參原告亦自承已收受被告41,000
    ,000 元 ，是實際上原告已溢領27,612,120元（被告誤繕為
    29,351,286元），則被告已無任何給付系爭工程款之義務等
    語，資為抗辯。並聲明：（一）請求駁回原告之訴及假執行
    之聲請；（二）如受不利之判決，願供擔保請准宣告免為假
    執行。
四、兩造所不爭執之事項：
（一）本院卷宗〈一〉第4 頁所附兩造所簽立系爭工程契約上之
      被告公司之大小章係屬真實。
（二）系爭工程已全部完工。
（三）被告曾於94年6 月10日及94年7 月10日簽發票面金額均為
      3,000,000 元，支票號碼分別為ZR0000000 號、ZR000000
      0 號之支票2 張與原告，並均已兌現。
五、本件之爭執事項厥為：（一）原告是否為系爭工程之承攬人
    ？（二）原告是否得依據系爭工程契約向被告請求給付系爭
    工程款？若是，其金額若干？茲析述本院見解如下：
（一）原告是否為系爭工程之承攬人部分？
    1.按當事人主張有利於己之事實者，就其事實有舉證之責任
      ，民事訴訟法第277 條前段定有明文。本件原告既主張伊
      為系爭工程之承攬人等語，為被告所否認，則依據上揭說
      明，自應由原告就其主張之事實，負舉證責任。經查，由
      系爭工程契約影本詳細觀之（見本院卷宗〈一〉第4 頁至
      第6 頁），可知其上分別蓋有兩造之公司印文及法定代理
      人之印文，其中被告已自承上開其公司印文及法定代理人
      之印文均為真實，是系爭契約為兩造所簽立乙節應屬無訛
      ，且證人即欣錄企業行負責人己○○曾到庭結證稱：「（
      《提示本院卷〈二〉第6 、7 頁估價單及發票》是否你出
      具的？）是我出具的。」、「（上開估價單及發票是做何
      工作？）作合約及施工圖。就是作整本的合約。」、「（
      《提示卷附工程契約》是否為本契約？）是的。隔了太久
      忘了做了幾本。全部的契約書都是我們做的，我們負責裝
      訂及曬圖部分，其他部分都是客戶拿給我們影印的。」、
      「（製作契約的時間是在何時？）大概是在93年，發票上
      有日期，確實日期不記得。」、「（原告訴訟代理人：製
      作合約時點是否在估價單及發票日期的中間？）發票確實
      是我開的，先開估價單，中間製作合約，製作完成後再開
      發票。」等語綦詳（見本院卷〈二〉第34頁至第36頁），
      另參欣錄企業行所出具之估價單及統一發票（見本院卷〈
      二〉第6 頁、第7 頁），可知包含施工圖在內之完整工程
      契約應為93年初即交由欣錄企業行製作完成，進而與放置
      其中之工程契約內容相同之系爭工程契約書所簽立之時點
      應更早，是系爭工程契約至遲於92年年底即由兩造所簽立
      ，又系爭工程之開工日係92年12月26日之事實，有屏東縣
      政府建築物使用執照在卷可證（見本院卷〈一〉第10頁）
      ，是系爭工程契約之簽約日期與系爭工程之開工日期顯然
      相近，亦合乎常理。至被告所辯：系爭工程契約係於93年
      10 月5日為向臺灣銀行屏東分行辦理融資貸款之故，方製
      作云云，核與事實未符，應屬無據。其次，原告於92年12
      月19日曾以系爭工程為保險標的，並以自身為被保險人向
      新光產物保險股份有限公司投保營造綜合保險，保險期間
      自92年12月19日起至93年7 月30日止，保險金額為65,450
      ,000 元 之事實，有新光產物保險1310第92ECPOR12360號
      營造綜合保險單在卷可證（見本院卷〈二〉第77頁），且
      參上開保險金額及保險期間之末日均與系爭工程契約上所
      載之契約總價及系爭工程完工期限相同，是原告應確為系
      爭工程之承攬人，否則並無以上開條件投保前開營造綜合
      保險之必要。再者，證人丙○○亦曾到庭結證稱：「（有
      無參與強匠公司二廠工程？）有。」、「（在系爭工程擔
      任何角色？）介紹原告來施作系爭工程，及幫原告管理工
      地。」、「（負責施作系爭工程是何人？）是原告派庚○○工程師來施作，他就住在工地。」、「（《提示本院卷
      〈一〉第4 頁契約書》是否知悉？）有，是在開工的時候
      就簽的。」、「（原告有無借牌給你承作系爭工程？）沒
      有。」等語綦詳（見本院卷〈一〉第210 頁至第211 頁）
      ，核與證人庚○○到庭結證所稱：「（有無在兩造公司任
      職過？）曾經在原告公司任職，是在90年到93年間。」、
      「（有無參與強匠公司的新建工程？）有，我是啟章公司
      派去的工地主任，是在92年底到93年下半年，確實時間忘
      記了。」、「（工地主任工作內容？）工地一般施工及品
      質管制，薪水是啟章付的。」、「（依何人指示工作？）
      啟章公司。」等語（見本院卷〈二〉第130 頁）大致相符
      ，顯見系爭工程應為原告所施作。至雖證人丁○○曾到庭
      證稱：「（啟章公司在系爭工程擔任何角色？）丙○○說
      啟章公司是小姨子擔任負責人，所以他可以負責公司全部
      的事務，我只有跟丙○○、庚○○接觸，不知道其他啟章
      公司的人。」、「（被告訴訟代理人：丙○○與原告公司
      的關係？）丙○○說原告公司是他小姨子的公司，其他我
      就不清楚。」、「（被告訴訟代理人：是否知悉丙○○是
      借牌來承作？）我有聽說。」等語（見本院卷〈一〉第21
      3 頁至第215 頁），但由上開丁○○證詞，可知其就丙○○是否借牌來承作系爭工程乙節，亦不清楚，且證人丁○○亦先證稱：「（是否知悉丙○○在系爭工程擔任何角色
      ？）當初他來公司投標的，因為我們有作比價的動作，後
      來是他得標。」、「（招標的時候有那些人投標？）招標
      的時候總共有5 家，那時候直接請丙○○來估價，他沒有
      說用什麼名字來投標。」等語（見本院卷〈一〉第213 頁
      、第214 頁），復又證稱：「（原告訴訟代理人：有無經
      過公開比價？）沒有，是我徵詢廠商來報價。」等語（見
      本院卷〈一〉第216 頁），前後之證詞經兩相對照後，顯
      有出入，再由證人丁○○證稱其所製作之「強匠冷凍食品
      廠新建工程比價記錄」（見本院卷〈一〉第50頁）以觀，
      其上顯有記載原告公司投標之記錄，是證人丁○○之證詞
      ，尚難據為有利於被告之認定。最後，雖被告辯稱：伊於
      92年12月29日與丙○○議定系爭工程之總工程款為46,280
      ,000 元 ，但遲於94年4 月13日方與丙○○簽立正式之合
      約云云，並提出工程合約書1 紙為證，但由上開工程合約
      書觀之（見本院卷〈一〉第80頁至第84頁），可知其上所
      載簽約之日期為94年4 月13日，衡諸常情，金額高達數千
      萬元之工程，豈有可能於工程進行時不先簽約，反於相隔
      數年，工程已近完工時，方進行簽約之理，且證人丙○○
      亦結證稱：「（《提示本院卷第80頁合約書》是否知悉？
      是否為你所簽？）知道，是我簽的。啟章工程已經完工，
      是被告叫我施作第二期工程，因財力不夠，拿我的房子向
      原告借款500 萬元，被告告訴我說要簽合約書，我覺得啟
      章公司前面的工程已經完工，所以簽這份沒關係。」、「
      （為何在本院卷第80頁合約書工程名稱是第一期廠房工程
      ？）使用執照拿到之後，被告要增建4 樓，叫做第二期工
      程，總工程款1,260 多萬元。我也不知道，那是被告自己
      寫的。」、「（被告訴訟代理人：為何與被告簽立本院卷
      〈一〉第80頁所附合約書？《提示本院卷〈一〉第80頁》
      ）我財務上有困難，我想啟章公司部分已經完工，我私人
      與他們簽約沒有問題」等語綦詳（見本院卷〈一〉第211
      頁至第212 頁），參以證人戊○○亦到庭結證稱：「（被
      告訴訟代理人：本院卷〈一〉第80頁合約書是在何情況之
      下所簽的？）感覺那時候丙○○財務有問題，我想跟強匠
      公司董事長建議要簽約，剛開始丙○○不願意簽約，把合
      約書已蓋章部分打叉拿回去看，後來我又製作一份給丙○○簽，他才簽的，因為後來他跟董事長借錢，算是有條件
      才簽的。」等語（見本院卷〈一〉第219 頁），是上開被
      告所提出總工程款為46,280,0 00 元之合約書，未能證明
      被告所辯屬實，進而被告此部份所辯，亦難認有據。綜上
      ，系爭工程契約關係既存在於兩造之間，則原告主張其為
      系爭工程之承攬人乙節，應難謂無據。
    2.其次，雖原告主張：嗣後配合被告要求追加系爭地下室工
      程，共增加工程款838,710 元等語，為被告所否認，則依
      據上段之說明，亦應由原告就其主張之事實，負舉證責任
      。惟查，原告所提出之強匠冷凍第1 期工程（地下室追加
      明細表）工程估價書（見本院卷〈一〉第11頁）僅係原告
      所自行製作，其上亦無被告同意之記載，尚難採為有利於
      原告之認定。此外，原告復未提出其他積極有利證據以實
      其說，是原告此部分之主張，難認有據。
（二）原告是否得依據系爭工程契約向被告請求給付系爭工程款
      ？若是，其金額若干？
    1.依據兩造所簽立之系爭工程契約（見本院卷〈一〉第4 頁
      ），可知系爭工程之契約總價為65,450,000元，且系爭工
      程已完工之事實，已如前述，是原告得向被告請求之系爭
      工程款應為65,450,000元。
    2.被告辯稱：已給付如附表一所示金額之部分系爭工程款等
      語，為兩造所不爭執，應堪信為真實，是被告至少已給付
      總額41,000,000元之系爭工程款與原告。其次，被告復辯
      稱：亦給付如於附表二編號1 、2 、3 、4 部分所示金額
      之系爭工程款等語，經查，如前所述，庚○○係原告所聘
      請之系爭工程工地主任，而如附表二編號1 、3 、4 部分
      所示金額之系爭工程款，為庚○○所領取等情，分別據被
      告提出其所簽發同額之支票正反面影本及庚○○具名之領
      款簽收單等件為證（見本院卷〈二〉第47頁、第60頁、第
      61 頁） ，是可認被告已給付如附表二編號1 、3 、4 部
      分所示之系爭工程款與原告，且如附表二編號2 部分所示
      金額之系爭工程款，亦核與如附表一編號12部分所示之工
      程款之情形相同，均業據被告提出以丙○○具名之支票收
      訖簽回單為證（見本院卷〈二〉第52頁、第55頁），既然
      原告就已收受如附表一編號12部分所示之工程款一事，並
      不爭執，則亦可認定如附表二編號2 部分所示之金額係被
      告給付與原告之部分系爭工程款，故被告應已另行支付原
      告總額1,200,000 元之系爭工程款。至於如附表二編號5
      至編號9 部分所示之金錢，係分別由訴外人吳俊億、蔡昀
      蓁、莊馥宇所領取，有被告所簽發同額之支票正反面影本
      及吳俊億、蔡昀蓁、莊馥宇具名之領款簽收單附卷可稽（
      見本院卷〈二〉第58頁、第62頁、第63頁、64頁），是因
      被告並未證明上開領取如附表二編號5 至編號9 部分所示
      金錢之人具有原告所授予領取系爭工程款之權限，故難認
      此部分之金額與給付系爭工程款有關，且雖附表二編號10
      至12部分所示之款項均係丙○○所領取之事實，有丙○○
      之請款單及被告所簽發同額之支票正反面影本及丙○○具
      名之領款簽收單等件在卷可稽（見本院卷〈二〉第65頁至
      第67頁），但由原告寄與被告之高雄地方法院郵局存證信
      函第04198 號存證信函觀之（見本院卷〈二〉第79頁至第
      80 頁） ，可知丙○○自93年8 月23日之後，已喪失代理
      原告之權限，並無從代理原告收取系爭工程款，是被告自
      93 年10 月10日起至94年3 月10日止之期間內，給付丙○○之如附表二編號5 至編號12部分所示之款項，均未能認
      係向原告清償系爭工程款。綜上，被告已給付之系爭工程
      款數額達42,200,000元（41,000,000＋1,200,000 ＝
      42,200, 000） 。
    3.被告另辯稱：原告並未依約如期完成系爭工程，故應扣除
      未施作工程部分之工程款11,608,300元、不施作工程部分
      之工程款3,900,700 元、未完工而由被告自行雇工完成部
      分之工程款11,288,600元、原告虛報系爭工程單價與數量
      部分之金額7,985,720 元，及逾期完工罰款17,278,800元
      等語，茲分別檢視如下：
 （1）未施作工程部分：
      就此部份，被告僅提出其自行製作之未施作工程應扣除金
      額表為證（見本院卷〈二〉第179 頁），且若將該金額表
      與被告先前所提出之未施工工程款明細（見本院卷〈一〉
      第116 頁）相對照，可知兩者之金額並不一致，尚難據此
      為有利被告之認定。此外，雖前開於94年4 月21日簽立之
      未施工工程款明細上載有丙○○及其子林欽賢之簽名，但
      當時丙○○已喪失代理原告之權限等情，已如前述，且亦
      無證據證明其子林欽賢具有原告所賦予之代理權，是被告
      此部份所辯，應屬無據。
 （2）不施作工程部分：
      就此部份，被告亦僅提出其自行製作之不施作工程應扣除
      金額表為證（見本院卷〈二〉第180 頁），且若將上揭金
      額表與被告先前所提出之工程款扣款明細（見本院卷〈一
      〉第115 頁）相較，可知兩者之項目、金額均不一致，尚
      難據此為有利被告之認定。此外，雖前揭於94年4 月29日
      簽立之工程款扣款明細上載有丙○○之子林欽賢之印文，
      但被告並未舉證證明林欽賢具有原告授予之代理權，是被
      告此部份所辯，應屬無據。
 （3）未完工而由被告自行雇工完成部分：
      就此部份，被告固提出未完工工程一覽表、強匠公司新建
      二廠工程自行僱工工程金額表及統一發票等件為證（見本
      院卷〈二〉第182 頁至第199 頁），但被告並未能證明其
      所支出之自行僱工工程金額，是否與系爭工程有關或是否
      確係為原告未完工之部分所支出，是被告此部份所辯，難
      認有據。
 （4）原告虛報系爭工程單價與數量部分：
      就此部份，雖被告提出原告所檢附工程合約單價及數量虛
      報部分應扣除金額表為證（見本院卷〈二〉第181 頁），
      但上開金額表亦係被告所自行製作之表格，難遽認其所載
      之事項為實，且系爭工程施作時所須原料之數量及單價本
      應均以系爭工程契約為準，是難認原告所檢附之工程合約
      單價及數量有何虛報之處，是被告此部份所辯，難認有據
      。
 （5）逾期完工罰款部分：
      次按系爭工程契約第18條規定「乙方（即原告）倘不依照
      契約規定期限完工或初驗結果不合規定而未能於限期內改
      善完竣者，應按逾期日數，每逾一日償付甲方（即被告）
      契約總價千分之壹違約金；此項違約金，甲方得在乙方未
      領工款內扣除，... 」等語，有系爭工程契約書在卷可稽
      （見本院卷宗〈一〉第5 頁）。經查，被告係於94年1 月
      15 日 取得系爭工程之使用執照之事實，有屏東縣政府建
      築物使用執照在卷可稽（見本院卷〈一〉第10頁），是衡
      諸常情，應可認系爭工程至遲於93年12月31日即已完工，
      但系爭工程契約第5 條係約定系爭工程必須於93年7 月30
      日完工，故可認原告確實逾期完工達154 天，應給付逾期
      完工罰款10,079,300元（65,450,000÷1,000 ×154 ＝
      10,079,300），且依據上開規定，逾期完工罰款得直接在
      原告所未領取之工程款中扣除。至被告逾此範圍之抗辯（
      即被告辯稱原告逾期完工日數為264 日，超過前述154 日
      部分），即屬無據。
    4.綜上，原告本得向被告請求65,450,000元之系爭工程款，
      而被告已給付之系爭工程款數額達42,200,000元，且原告
      尚未領取之系爭工程款中，亦須扣除10,079,300元之逾期
      完工罰款，故原告得依據系爭工程契約向被告請求之系爭
      工程款為13,170,700元（65,450,000－42,200,000－10,0
      79,300＝13,170,700）。
六、從而，原告基於系爭工程契約法律關係，請求被告給付原告
    13,170,700元，及自95年5 月4 日即起訴狀繕本送達被告翌
    日起，至清償日止，依週年利率百分之5 計算之遲延利息部
    分，洵屬正當，應予准許。逾此部分所為請求之金額，為無
    理由，應予駁回。至於原告勝訴部分，兩造均陳明願供擔保
    ，聲請宣告假執行或免為假執行，經核均無不合，爰分別酌
    定相當之擔保金額准許之。又原告其餘之訴既經本院駁回，
    其假執行之聲請，已失所附麗，應併予駁回。
七、本件判決事證已臻明確，兩造其餘攻擊防禦及舉證，基於論
    理上之必然關係及核與本件判決結果無影響，爰不加以一一
    論擬，附此敘明。
八、據上論結，本件原告之訴為一部有理由，一部無理由，依民
    事訴訟法第79條、第390 條第2 項、第392 條第2 項，判決
    如主文。
中　　華　　民　　國　　96　　年　　8 　　月　　10　　日
                  民事第一庭  審判長法  官  徐美麗
                                    法  官  邱玉汝
                                    法　官　葉力旗
正本係照原本作成。
如對判決上訴，須於判決送達後廿日內向本院提出上訴狀，其未
表明上訴理由者，應於提出上訴後二十日內向本院補提理由書狀
（均須按他造當事人之人數附繕本）。
                                    書記官　李勝群
中　　華　　民　　國　　96　　年　　8 　　月　　10　　日
附表一：
┌──┬──────┬───────┬─────┐
│編號│付款日      │金額（新臺幣）│  給付方式│
├──┼──────┼───────┼─────┤
│ 1  │93年1月6日  │5,000,000元   │  銀行匯款│
├──┼──────┼───────┼─────┤
│ 2  │93年3月11日 │1,000,000元   │  支票    │
├──┼──────┼───────┼─────┤
│ 3  │93年3月19日 │6,000,000元   │  銀行匯款│
├──┼──────┼───────┼─────┤
│ 4  │93年3月26日 │3,000,000元   │  支票    │
├──┼──────┼───────┼─────┤
│ 5  │93年4月30日 │1,000,000元   │  支票    │
├──┼──────┼───────┼─────┤
│ 6  │93年4月30日 │1,500,000元   │  支票    │
├──┼──────┼───────┼─────┤
│ 7  │93年5月10日 │2,500,000元   │  支票    │
├──┼──────┼───────┼─────┤
│ 8  │93年5月24日 │1,500,000元   │  支票    │
├──┼──────┼───────┼─────┤
│ 9  │93年6月20日 │1,500,000元   │  支票    │
├──┼──────┼───────┼─────┤
│ 10 │93年6月30日 │2,000,000元   │  銀行匯款│
├──┼──────┼───────┼─────┤
│ 11 │93年7月20日 │1,000,000元   │  支票    │
├──┼──────┼───────┼─────┤
│ 12 │93年7月31日 │  700,000元   │  現金    │
├──┼──────┼───────┼─────┤
│ 13 │93年8月2日  │5,300,000元   │  支票    │
├──┼──────┼───────┼─────┤
│ 14 │93年8月13日 │3,000,000元   │  支票    │
├──┼──────┼───────┼─────┤
│ 15 │94年6月10日 │3,000,000元   │  支票    │
├──┼──────┼───────┼─────┤
│ 16 │94年7月10日 │3,000,000元   │  支票    │
└──┴──────┴───────┴─────┘
附表二：
┌──┬──────┬───────┬─────┐
│編號│付款日      │金額（新臺幣）│  給付方式│
├──┼──────┼───────┼─────┤
│ 1  │93年4 月27日│  100,000元   │  支票    │
├──┼──────┼───────┼─────┤
│ 2  │93年6 月17日│  400,000元   │  現金    │
├──┼──────┼───────┼─────┤
│ 3  │93年11月15日│  350,000元   │  支票    │
├──┼──────┼───────┼─────┤
│ 4  │93年11月15日│  350,000元   │  支票    │
├──┼──────┼───────┼─────┤
│ 5  │93年10月10日│1,000,000 元  │  支票    │
├──┼──────┼───────┼─────┤
│ 6  │93年10月10日│1,000,000元   │  支票    │
├──┼──────┼───────┼─────┤
│ 7  │93年11月30日│  500,000元   │  支票    │
├──┼──────┼───────┼─────┤
│ 8  │93年10月10日│  677,000元   │  支票    │
├──┼──────┼───────┼─────┤
│ 9  │93年12月10日│  557,700元   │  支票    │
├──┼──────┼───────┼─────┤
│ 10 │94年1 月28日│  100,000元   │  現金    │
├──┼──────┼───────┼─────┤
│ 11 │94年3 月28日│  200,000元   │  支票    │
├──┼──────┼───────┼─────┤
│ 12 │94年3 月30日│  170,000元   │  支票    │
└──┴──────┴───────┴─────┘
